臺灣基隆地方法院刑事判決　　　　　　　 94年度訴字第104號
公　訴　人　臺灣基隆地方法院檢察署檢察官
被　　　告　甲○○　男　30歲.
上列被告因違反槍砲彈藥刀械管制條例案件，經檢察官提起公訴
（94年度偵字第343 號），被告為有罪之陳述，本院合議庭裁定
由受命法官獨任以簡式審判程序進行審理，並判決如下：
    主  文
甲○○未經許可持有其他可發射子彈具有殺傷力之槍枝，處有期
徒刑壹年陸月，併科罰金新臺幣壹拾萬元，罰金如易服勞役，以
新臺幣玖佰元即銀元佰元折算壹日，緩刑伍年。扣案之改造手
槍（槍枝管制編號0000000000、0000000000）貳枝（各含彈匣壹
個）、制式子彈陸顆、改造子彈肆顆、槍管壹支，均沒收。
    理  由
一、犯罪事實：
    甲○○明知未經許可，不得持有可發射子彈具有殺傷力之手
　　槍、子彈及槍枝主要組成零件，竟於民國93年1 、2 月間某
    日，因藍永旗（另由臺灣基隆地方法院檢察署檢察官偵辦中
    ）積欠甲○○約新臺幣70,000元之債務，藍永旗為擔保債務
    清償，將所持有具殺傷力之由仿貝瑞塔廠92FS型半自動手槍
    製造之玩具手槍車通槍管內阻鐵改造而成之改造手槍2 枝（
　　各含彈匣1 個，槍枝管制編號分別為0000000000及00000000
    00）、9MM 制式子彈6 顆、9MM 改造子彈7 顆及手槍之主要
    組成零件槍管1 枝，在基隆市培德高職附近，交予甲○○持
    有，以作為債務之擔保。嗣於94年1 月12日上午7 時許，為
    警在甲○○位於基隆市○○路55巷14之1 號住處搜索查獲上
    開槍彈、槍管，而查悉上情。
二、程序事項：
    查本件被告甲○○所犯者非為死刑、無期徒刑、最輕本刑為
    3 年以上有期徒刑之罪或高等法院管轄第一審案件，其於準
    備程序進行中，先就被訴事實為有罪之陳述，經告知其簡式
    審判程序之旨，並聽取公訴人、被告之意見後，本院業已依
    刑事訴訟法第273 條之1 第1 項之規定，裁定由受命法官獨
    任以簡式審判程序進行本案之審理。
三、證據名稱：
    (一)被告於警詢、檢察官偵查，及本院審理中之自白。
    (二)扣案之改造手槍（槍枝管制編號0000000000、00000000
        00）2 枝（各含彈匣1 個）、制式子彈6顆、改造子彈7
        顆、槍管1 支暨偵查卷附槍彈、槍管照片。
    (三)內政部警政署刑事警察局94年1 月19日刑鑑字第094000
        8442號槍彈鑑定書暨照片14張：扣案改造手槍（槍枝管
        制編號0000000000、0000000000），認均係由仿BERETT
        A 廠92FS型半自動手槍製造之玩具手槍車通槍管內阻鐵
        改造而成之改造手槍，機械性能良好，可擊發適用子彈
        ，認具殺傷力；送驗子彈計18顆，其中6 顆係口徑9mm
        制式子彈，均具殺傷力；其中5 顆係由建築工業用彈加
        裝直徑9mm 金屬彈頭改造而成之改造子彈，經採樣2 顆
        試射，均可擊發，認具殺傷力；其中2 顆係具直徑約9.
        0mm 土造金屬彈頭之土造子彈，經採樣1 顆試射，可擊
        發，認具殺傷力。其餘5 顆（3 顆具直徑7.9mm 土造金
        屬彈頭之土造子彈，另2 顆分別具直徑8.1mm 、7.8m m
        土造金屬彈頭之土造子彈）經採樣試射，無法擊發，認
        不具殺傷力；槍管1 支認係玩具槍之金屬槍管，其內阻
        鐵已貫通。
四、論罪科刑：
    (一)查被告犯罪後，槍砲彈藥刀械管制條例第11條第4 項：
        「未經許可，持有、寄藏或意圖販賣而陳列第1 項所列
        槍砲者，處1 年以上7 年以下有期徒刑，併科新臺幣7,
        000,000 元以下罰金」之規定，業經立法院修正刪除，
        並將相關罰則移列同條例第8 條第4 項：「未經許可，
        持有、寄藏或意圖販賣而陳列第1 項所列槍枝者，處3
        年以上10年以下有期徒刑，併科新臺幣7,000,000 元以
        下罰金」，並經總統於94年1 月26日明令公布，同年月
        28日生效。比較新舊法結果，以修正前之舊法有利於被
        告，依刑法第2 條第1 項但書之規定，被告持有改造槍
        枝之行為，應適用行為時之舊法處罰。至被告持有改造
        子彈、槍枝主要組成零件部分，因槍砲彈藥刀械管制條
        例第12條、第13條未經修正，故無新舊法比較適用之問
        題。又槍砲彈藥刀械管制條例所稱「持有」，係指為自
        己占有其物，置於自己實力支配下之意；所稱「寄藏」
        係指受人之委託而代為保管並予藏匿之意。行為人因他
        人借款而提供槍彈作為擔保物，顯係為自己占有槍、彈
        之意而持有，自應論以持有槍、彈罪，此為我國終審機
        關所是認。
    (二)核被告所為，係犯修正前之槍砲彈藥刀械管制條例第11
        條第4 項之未經許可持有其他可發射子彈具有殺傷力槍
        枝、現行槍砲彈藥刀械管制條例第12條第4 項之未經許
        可持有子彈、第13條第4 項之未經許可持有槍枝之主要
        組成零件等罪。被告持有槍彈、主要組成零件之行為，
        具有行為繼續之性質，為繼續犯，應論以單純一罪。又
        被告以一持有行為，分別觸犯構成要件不相同之上述三
        罪名，為異種想像競合犯，應從一重之未經許可持有其
        他可發射子彈具有殺傷力槍枝罪處斷。爰審酌被告之素
        行良好，有臺灣高等法院被告前案紀錄表附卷可考，係
        因債務問題而受友人質押持有上開槍彈、主要組成零件
        ，並無持用上開槍彈另犯其他罪行，對社會治安危害程
        度非鉅，併其犯後坦承犯行、態度良好等一切情狀，量
        處如主文所示之刑，併就罰金部分諭知易服勞役之折算
        標準。又查被告前未曾受有期徒刑以上刑之宣告，有上
        開臺灣高等法院被告前案紀錄表可稽，本院認其經此次
        偵、審教訓後，當知警惕，應無再犯之虞，因認其所受
        宣告之刑，以暫不執行為適當，併予宣告緩刑5 年，以
        勵來茲，用啟自新。
    (三)扣案之改造手槍（槍枝管制編號0000000000、00000000
        00）2 枝（各含彈匣1 個）、槍枝主要組成零件槍管1
        支、具殺傷力之制式子彈6 顆、改造子彈4 顆，均屬違
        禁物，自應依刑法第38條第1 項第1 款之規定，均宣告
        沒收（查獲扣案之另3 顆改造子彈業經鑑驗試射而告滅
        失，毋庸宣告沒收）。至其餘5 顆土造子彈，因無殺傷
        力而非違禁物，自無宣告沒收之依據，附此敘明。
五、適用之法律依據：
    刑事訴訟法第273 條之1 第1 項、第299 條第1 項前段、第
    310 條之2 、第454 條，修正前槍砲彈藥刀械管制條例第11
    條第4 項、現行槍砲彈藥刀械管制條例第12條第4 項、第13
    條第4 項，刑法第11條前段、第2 條第1 項但書、第55條、
    第42條第2 項、第74條第1款 、第38條第1 項第1 款，罰金
    罰鍰提高標準條例第2 條。
本案經檢察官王亞樵到庭執行職務。
如不服本判決，得自收受送達之日起10日內，向本院提起上訴。
中　　華　　民　　國　　94　　年　　3 　　月　　16　　日
                  刑事第四庭法  官  楊皓清
以上正本證明與原本無異。
對於本件判決如有不服，應於收受送達後10日內，向本院提出上
訴書狀，上訴於臺灣高等法院，並按他造當事人之人數附具繕本
。
中　　華　　民　　國　　94　　年　　3 　　月　　16　　日
                            書記官  王月娥
附錄論罪法條：
修正前槍砲彈藥刀械管制條例第11條第4項
未經許可，持有、寄藏或意圖販賣而陳列第1 項所列槍砲者，處
1 年以上7 年以下有期徒刑，併科新臺幣7,000,000 元以下罰金
。
現行槍砲彈藥刀械管制條例第12條第4項
未經許可，持有、寄藏或意圖販賣而陳列子彈者，處5 年以下有
期徒刑，併科新台幣3,000,000元以下罰金。
現行槍砲彈藥刀械管制條例第13條第4項
未經許可，持有、寄藏或意圖販賣而陳列第1 項所列零件者，處
6 月以上5 年以下有期徒刑，併科新台幣3,000,000 元以下罰金
。
